臺灣彰化地方法院刑事判決　　　　　　　　　　　　　九十四年度訴字第三三四號
　　公　訴　人　臺灣彰化地方法院檢察署檢察官
　　被　　　告　甲○○　男　三.
右列被告因違反毒品危害防制條例案件，經檢察官提起公訴（九十四年度毒偵字第四
九○、八八三號），及移送併辦（九十四年度毒偵字第六二一、一二九四、一六六二
號），被告於準備程序中對檢察官起訴及併辦事實為認罪之答辯，經本院合議庭裁定
依簡式審判程序審理，本院判決如左：
    主  文
甲○○連續施用第一級毒品，累犯，處有期徒刑壹年貳月，扣案之海洛因壹包（淨重
零點壹捌公克）沒收銷燬之，注射針筒壹支、空塑膠袋壹個沒收之；又連續施用第二
級毒品，累犯，處有期徒刑捌月。主刑部分應執行有期徒刑壹年玖月。
    事實及理由
一、甲○○前於民國八十四年間因違反麻醉藥品管理條例案件，經本院判處有期徒刑
    四月確定，又於同年再因違反肅清煙毒條例，經本院判處有期徒刑三年一月，上
    訴後，經臺灣高等法院臺中分院駁回上訴確定，以上二罪，經裁定應執行有期徒
    刑三年三月確定，又於八十六年間因違反肅清煙毒條例及麻醉藥品管理條例案件
    ，經本院判處有期徒刑三年二月、五月，應執行有期徒刑三年四月確定，以上各
    罪經入監接續執行後，於八十八年九月十五日縮短刑期假釋出監，假釋期間付保
    護管束，嗣經撤銷前開假釋，入監執行殘刑後，甫於九十三年三月二日縮短刑期
    執行完畢，仍不知悔悟。又曾於八十九年間因施用毒品案件，經觀察、勒戒後，
    認無繼續施用毒品之傾向，於八十九年六月二十二日釋放，並由臺灣彰化地方法
    院檢察署檢察官於八十九年七月二十五日，以八十九年度毒偵緝字第三八三號、
    八十九年度毒偵字第三四八八號為不起訴處分確定，復於九十三年間再犯施用第
    一、二級毒品案件，經本院於九十三年十月二十九日，以九十三年度訴字第一二
    四一號判處有期徒刑十月、五月，應執行有期徒刑一年二月確定（現在臺灣臺南
    監獄臺南分監執行中），詎甲○○仍不思戒除毒癮，於前開觀察、勒戒處分執行
    完畢釋放後，五年內再基於施用第一級毒品之概括犯意，並自前案宣示判決後之
    九十三年十一月中旬某日起至九十四年二月二十三日某時許止，在其位於彰化縣
    埔鹽鄉○○村○○路五九號住處內，以將海洛因摻水置入注射針筒以注射之方式
    ，約二日施用一次，連續施用第一級毒品海洛因多次。另基於施用第二級毒品之
    概括犯意，於前案宣示判決後之九十四年一月十二日某時、同年月十五日某時，
    同年二月四日上午十時許，亦在前開地點，以將甲基安非他命置於玻璃管內用火
    燒烤，待起煙霧後吸用之方式，連續施用第二級毒品甲基安非他命三次（起訴書
    誤載為安非他命，且犯罪時間誤載為一百九十四年）。嗣先後於下列時間、地點
    為警查獲：(1)九十四年一月十四日下午二時許，在彰化縣溪湖鎮○○路○段路旁
    為警查獲，並當場扣得其所有之海洛因一包（淨重○‧一八公克）；(2)九十四年
    一月十七日下午二時四十五分許，為警在彰化縣溪湖鎮○○路○段三二七號前查
    獲，並經其同意採集尿液送驗結果，呈嗎啡及甲基安非他命陽性反應；(3)九十四
    年一月二十四日上午九時三十分許，在其前開住處為警查獲，並扣得其所有供施
    用第一級毒品海洛因所用之注射針筒一支及空塑膠袋一個；(4)九十四年二月四日
    下午二時二十分，在其前開住所前為警查獲，並經其同意採集尿液送驗結果，呈
    嗎啡及甲基安非他命陽性反應；(5)九十四年二月二十五日下午四時許，為警在彰
    化縣埔鹽鄉○○村○○路口查獲，並經其同意採集尿液送驗結果，呈嗎啡陽性反
    應，始查悉上情。
二、上開犯罪事實有以下證據可資證明：
    (一)被告甲○○於本院審理時之自白；
    (二)彰化縣衛生局九十四年一月二十四日煙檢字第九四○三一一、九四○三一三號
      、同年月三十一日煙檢字第九四○三八八號、同年二月二十一日煙檢字第九四
      ○七一八號、同年三月七日煙檢字第九四○九○一號尿液檢驗成績書各一份；
    (三)法務部調查局九十四年三月二十一日調科壹字第一四○○一一二六三號鑑定通
      知書一份；
    (四)扣案之被告所有之海洛因一包（淨重○‧一八公克），及其所有供施用第一級
      毒品海洛因所用之注射針筒一支及空塑膠袋一個；
    (五)臺灣高等法院被告全國前案紀錄表、本院九十三年度訴字第一二四一號刑事判
      決各一份。
三、被告自九十三年十一月中旬某日起至九十四年二月二十三日某許止之多次施用海
    洛因犯行（除已據檢察官起訴之九十四年一月十四日前三日起至同年月十七日之
    前三日止之多次施用海洛因犯行外），及於九十四年二月四日上午十時之施用甲
    基安非他命犯行，雖未據檢察官提起公訴，惟該部分與已起訴之部分犯行，有連
    續犯之裁判上一罪關係，為起訴效力之所及，本院自應併予審理，併此敘明。
四、應依刑事訴訟法第二百七十三條之一第一項、第二百九十九條第一項前段、第三
    百十條之二、第四百五十四條第一項，毒品危害防制條例第十條第一項、第二項
    、第十八條第一項前段，刑法第十一條前段、第五十六條、第四十七條、第五十
    一條第五款、第三十八條第一項第二款，判決如主文。
五、如不服本判決，應於判決送達後十日內向本院提出上訴狀，上訴於臺灣高等法院
    臺中分院（須附繕本）。
中      華      民      國    九十四    年      五      月     十三     日
                                     臺灣彰化地方法院刑事第二庭
                                       法      官  許  雅  婷
右正本證明與原本無異。
如不服本判決，應於判決送達後十日內向本院提出上訴狀( 須附繕本 )。
                                       法院書記官  黃  幼  華
中      華      民      國    九十四    年      五      月     十六     日
附錄本案論罪科刑法條全文：
毒品危害防制條例第十條
施用第一級毒品者，處六月以上五年以下有期徒刑。
施用第二級毒品者，處三年以下有期徒刑。
